【裁判字號】    91,訴,2527
【裁判日期】    920422
【裁判案由】    侵權行為損害賠償
【裁判全文】
臺灣臺南地方法院民事判決  九十一年度訴字第二五二七號
    原      告  甲○○
    法定代理人  乙○○
    被      告  丙○○
右當事人間請求侵權行為損害賠償事件，本院判決如左：
    主      文
被告應給付原告新台幣壹拾捌萬仟玖佰伍拾陸元，及自民國九十一年十一月五日起
至清償日止，按週年利率百分之五計算之利息。
原告其餘之訴駁回。
訴訟費用由被告負擔三分之一，餘由原告負擔。
本判決原告勝訴部分於原告以新台幣陸萬元供擔保後，得假執行。
原告其餘假執行之聲請駁回。
    事      實
甲、原告方面：
一、聲明：(一)被告應給付原告新台幣（下同）七十三萬八千零三十四元，及自起訴狀
    繕本送達翌日起至清償日止，按週年利率百分之五計算之利息。(二)訴訟費用由原
    告負擔。(三)願供擔保請准宣告假執行。
二、陳述：
  (一)被告丙○○於民國（下同）九十年一月二十六日下午四時四十五分許，駕駛車號
    Ｄ三—０一七二號自用小客車，沿台南市○○路三四七巷由西往東方向行駛，途
    經同安路號誌交岔路口時，原應注意其為支線道車應暫停讓幹道車先行，且依當
    時情況，為又無不能注意之情形，竟疏於注意貿然行駛，適原告甲○○無照駕駛
    車號ＳＸＲ—五三０號輕機車，沿同安路慢車道由南往北方向行駛，亦疏未減速
    慢行及注意車前狀況，致撞及丙○○所駕駛自用小客車之右前側，使原告甲○○
    因而受有左側脛腓骨骨折之傷，原告前揭犯行業經刑事判決在案。
  (二)原告因本件傷害支出醫療費用六千零三十四元，又因醫師囑咐明年需再開刀一次
    ，費用為二千元，因原告受傷，其父乙○○需停下手邊工作，看護原告，共看護
    二個月，依目前每月看護費之行情六萬元，共計十二萬元，此外，原告現年方十
    九歲，依臺灣男性平均壽命八十歲計尚有六十一年之生命，因本次受傷後，該患
    部將隨氣候變化而有風濕現象，此係不可治癒，卻造成原告生活不便及精神上之
    痛苦，故請求精神上之損害賠償共計六十一萬元。
三、證據：提出醫療收據數件、診斷證明書二紙、個人經營計程車客運業營業執照、
    執業登記證、刑事判決各一份。
乙、被告方面：
一、聲明：(一)原告之訴駁回。(二)訴訟費用由原告負擔。
二、陳述：
  (一)原告所提已支付之醫療費用六千零三十四元部分，被告不予爭執，另原告僅提出
    奇美醫院九十年三月二十三日之診斷證明書，其中醫師囑言欄僅記載「九十年三
    月二十三日之門診診斷為上述病情，預計三月二十四日上午至本院施行近端骨釘
    拔除手術」，並無原告陳稱「醫師囑咐明年需再開刀一次之事實證明及手術費用
    六千零三十四元」，故原告主張尚未給付之手術費用六千零三十四元部分，並無
    理由。
  (二)原告受有左側脛腓骨骨折，手術後未久即可返家休養並由其父乙○○照料，於住
    院期間並無聘僱任何看護照料，而原告之父乙○○係原告之直系親屬，在法律上
    本即有生活扶助照顧義務，原告自不得據此請求增加生活上所需之看護費用，且
    看護行情應依外勞之薪資一萬八千三百元計算。
  (三)原告因本件車禍而受有左側脛腓骨骨折傷害，並非原告所稱不可治癒之病，即經
    治療癒合後即可康復，僅短暫造成行動上不便，是其所受之痛苦亦屬短暫性，故
    原告請求精神上慰撫金六十一萬元尚嫌過高。
  (四)本件車禍事故雖係被告原應注意為支線道車應暫停讓幹道車先行，竟疏於注意貿
    然行進，適原告違規無照駕駛機車於交岔路口，亦疏未減速慢行及注意車前狀況
    ，致本件車禍事故之發生，故原告之於本件車禍事故之發生亦與有過失，依過失
    相抵之法則，自應減輕被告之賠償金額。
三、證據：提出估價單、保險公司擔保放款明細、擔保放款利息收據、各類所得扣繳
    暨免扣繳憑單、活期儲蓄存款存摺各一份為證。
丙、本院依職權調閱本院九十年度南簡字第二六八號過失傷害刑事簡易案卷（含臺灣
    台南地方法院檢察署九十年度偵字第三五五三號偵查卷、警卷），向財政部臺灣
    南區國稅局臺南市分局、財政部財稅資料中心調閱兩造之財產歸戶資料及最近一
    年各類所得稅申報資料，向財團法人奇美醫院函查原告之受傷及治療情形，向交
    通部公路總局嘉義區監理所台南監理站調取原告考領機車駕照之資料，另將本件
    交通事故送臺灣省台南區車輛行車事故鑑定委員會鑑定肇事因素。
    理      由
一、按訴狀送達後，原告不得將原訴變更或追加他訴。但有擴張或減縮應受判決事項
    之聲明者。民事訴訟法第二百五十五條第一項第三款定有明文。本件原告起訴時
    係主張被告應給付原告七十四萬二千零六十八元，及自起訴狀繕本送達之翌日起
    至清償日止，按週年利率百分之五計算之利息。嗣九十二年四月八日以言詞減縮
    聲明為被告應給付原告七十三萬八千零三十四元（將來醫療費用原請求六千零三
    十四元，減縮為二千元），及自起訴狀繕本送達之翌日起清償日止，按週年利率
    百分之五計算之利息，揆諸前揭說明，自應予准許，合先敘明。
二、本件原告起訴主張：被告丙○○於九十年一月二十六日下午四時四十五分許，駕
    駛車號Ｄ三—０一七二號自用小客車（下簡稱系爭小客車），沿台南市○○路三
    四七巷由西往東方向行駛，途經同安路號誌交岔口時，原應注意其為支線道車應
    暫停讓幹道車先行，且依當時情況又無不能注意之情形，竟疏於注意貿然行進，
    適原告甲○○無照駕駛ＳＸＲ—五三０號輕機車（下簡稱系爭機車），沿同安路
    慢車道由南往北方向行駛，亦疏未減速慢行及注意車前狀況，致撞及被告所駕駛
    自用小客車之右前側，原告因而受有左側脛腓骨骨折等傷害，為此，本於侵權行
    為法則，求為命：被告應給付原告已支出之醫療費用六千零三十四元、預計支出
    之醫療費用二千元、看護費用十二萬元、精神慰藉金六十一萬元，合計共七十三
    萬八千零三十四元，及自起訴狀繕本送達被告翌日起至清償日止，按週年利率百
    分之五計算之利息之判決等語。
三、被告則以：對原告已支付之醫療費用六千零三十四元部分，不予爭執，惟預計支
    出之醫療費用二千元部分，並無證據可供證明；又原告所受之傷害，於手術後未
    久即返家休養並由其父乙○○照料，於住院期間並無聘僱任何看護照料，而法定
    代理人乙○○係原告之直系親屬，在法律上本即有生活扶助照顧義務，原告自不
    得據此請求增加生活上所需之看護費用，且看護費用應以外勞薪資一萬八千三百
    元計算；另原告所受之左側脛腓骨骨折傷害，並非原告所稱不可治癒之病，即經
    治療癒合後即可康復，僅短暫造成行動上不便，是其所受之痛苦亦屬短暫性，故
    原告請求精神慰撫金六十一萬元尚嫌過高；況原告之於本件交通事故之發生亦與
    有過失，應予減輕被告之賠償金額等語，資為抗辯。
四、原告主張其因本件交通事故受有身體及精神上之損害等情，固據其提出而為被告
    所不爭之奇美醫院醫療費用收據九紙、診斷證明書三紙為證（九十一年度南調字
    第一０六號卷第五至九、十、二十頁、本院卷第三七、三八頁），惟為被告否認
    上情，並執前揭情詞置辯；經查：
  (一)被告於九十年一月二十六日下午四時四十五分許，駕駛系爭自小客車，沿臺南市
    ○○路三四七巷由西往東方向行駛，途經同安路之無號誌交岔口，原應注意支線
    道車應暫停讓幹道車先行，且應減速慢行，作隨時停車之準備，而依當時天候陰
    ，惟日間光線充足，柏油路面、無缺陷，亦無障礙物，視距附屬良好等一切客觀
    情況以觀，並無不能注意之情事，竟疏於暫停讓幹道車先行。適同一時地原告騎
    乘系爭機車，沿同安路慢車道由南往北方向，行駛至同安路與同安路三四七巷交
    岔路口時，因煞車不及致撞及被告所駕駛之自小客車之右前側葉子板，原告因而
    人車倒地，左腳受有左側脛腓骨骨折之傷害等情，業據原告於被告過失傷害刑事
    案件（九十年度南簡字第二六八號）偵查中指訴綦詳，並有其提出之奇美醫院診
    斷證明書（附於上開刑事案件警卷第三頁）、醫療費用收據各九紙（同上南調卷
    第五至九頁）可參，並經本院依職權調閱本院九十年度南簡字第二六八號（含臺
    灣臺南地方法院檢察署九十年度偵字第三五五三號偵查卷、警卷）刑事偵審案卷
    查核屬實，而被告對於確有在前揭時地發生交通事故之事實亦不爭執，是原告確
    因本件交通事故受有上開身體傷害等情，自屬真實。
  (二)按車輛行經無號誌之交岔路口，支線道車應暫停讓幹線道車先行；又行經無號誌
    之交岔路口，應減速慢行，作隨時停車之準備；道路交通安全規則第一０二條第
    一項第二款、九十三條第一項第三款分別定有明文。查被告乃沿臺南市○○路三
    四七巷由西往東方向行駛，並已通過同安路快車道，接近慢車道，而同安路與同
    安路三四七巷之交會處乃設有快、慢車道而無號誌之四交岔路口等情，此觀諸臺
    南市警察局第三分局所製作之道路交通事故調查報告表在卷可參（附於同上警卷
    ），揆諸前揭法條規定，被告乃支線道車，行經無號誌之交岔路口，理應暫停讓
    幹道車先行，且因減速慢行作隨時停車之準備，再小心通過，依當時現場情形，
    客觀上並無不能注意之情事，已見前述，被告卻仍貿然前行，又疏未注意隨時作
    停車之準備，致使本件交通事故之發生等情至為明顯。又查，本件交通事故之肇
    事因素經本院囑託臺灣省臺南區車輛行車事故鑑定委員會鑑定，鑑定結果亦認：
    「一、丙○○駕駛小客車，行經無號至肇事岔路口，其行向為支線道車未讓幹道
    車先行，為肇事主因。」等語，此有臺灣省臺南區車輛行車事故鑑定委員會九十
    二年一月十七日以南鑑字第九一一七一八號函檢送之鑑定意見書一份在卷可稽（
    本院卷第七三至七五頁）。此外，被告因本件過失傷害刑事部分，業經本院臺南
    簡易庭審理結果，認過失傷害犯行明確，而判處拘役三十日確定乙節，並經本院
    依職權調閱前揭本院九十年度南簡字第二六八號等刑事偵審案卷查明屬實，是被
    告對於本件交通事故之發生確有過失乙節，應堪認定。
五、再按因故意或過失不法侵害他人之權利者，負損害賠償責任；不法侵害他人之身
    體或健康者，對於被害人因此喪失或減少勞動能力或增加生活上之需要時，應負
    損害賠償責任；不法侵害他人之身體、健康者，被害人雖非財產上之損害，亦得
    請求賠償相當之金額；不法毀損他人之物者，被害人得請求賠償其物因毀損所減
    少之之價額，民法第一百八十四條第一項、第一百九十三條第一項、第一百九十
    五條第一項、第一百九十六條分別定有明文。復按因故意或過失，不法侵害他人
    之權利者，負損害賠償責任；又不法侵害他人之身體、健康、名譽、自由、信用
    、隱私、貞操，或不法侵害其他人格法益而情節重大者，被害人雖非財產上之損
    害，亦得請求賠償相當之金額。民法第一百八十四條第一項前段及第一百九十五
    條第一項前段分別定有明文。本件交通事故之肇致，係因被告於行經設有快、慢
    車道之無號誌四交岔路口，支線道車未暫停讓幹線道車之過失行為，致本件交通
    事故之發生，原告因而人車倒地，受有左脛腓骨骨折之傷害，且兩者間復有相當
    因果關係，則原告主張被告應負損害賠償責任者，自屬有據。被告既應負損害賠
    償之責，爰就原告請求之項目及金額逐次審酌於後：
  (一)醫療費部份：
  1.原告主張因本件交通事故受有左脛腓骨骨折，進行開方式復位及骨髓內釘置入手
    術，已支出醫藥費用六千零三十四元，此金額已扣除健保之給付乙節，業據其提
    出由奇美醫院出具之醫藥費收費收據九紙為證（南調卷第五至九頁），經核與原
    本相符，並為被告所不爭執，應可信實，又此部分支出乃屬治療上之必要費用，
    原告此部分請求，於法並無不合，此部分應予准許。
  2.按將來醫療費用若係維持傷害後身體及健康之必要支出，自屬增加生活上需要之
    費用，得請求加害人賠償其損害。查原告主張因本件交通事故受有左脛腓骨骨折
    ，經手術後，醫師囑咐明年需再開刀一次，費用為二千元等情，業經其提出診斷
    證明書一紙為證（南調卷第十頁），且此部分之傷害為被告侵權行為所致，已如
    前述，則此維持傷害後身體及健康所必要支出之將來手術費用，被告自應負賠償
    責任。又查，本院向奇美醫院詢問結果原告確需再進行第二次骨釘拔除手術，拔
    除骨釘手術平均住院約三日，所需自負之醫療費用包含健保部分負擔約一千五百
    元至二千元，病房差額費用，則需視所住院之床位規格而定，此有奇美醫院先後
    於九十二年一月十三日、同年二月二十六日，以（九二）奇社字第０一九四號、
    （九二）奇社字第０八九九號函檢附之病情摘要各一件附卷可稽（本院卷第七一
    至七二、九一至九二頁），因此，原告主張預定支出骨釘拔除手術費用二千元，
    並未逾越上開金額，自應准許。
  3.綜上，原告請求醫療費用合計共八千零三十四元乙節，即屬有據，應予准許。
  (二)看護費部分：
  1.原告主張其受傷期間後，由其父乙○○負責照料看護二個月每月看護費用六萬元
    ，共計十二萬元等語，被告雖抗辯原告並未聘僱看護，而原告之父乙○○，乃其
    直系親屬，在法律上本有生活扶助、照顧義務，不得請求增加生活需要之看護費
    用云云，惟按親屬間之看護，縱因出於親情而未支付該費用，然其所付出之勞力
    ，顯非不能以金錢為評價，此種基於身分關係之恩惠，自不能加惠於加害人，而
    應比照一般看護情形，認被害人受有相當看護費之損害，命加害人賠償，始符民
    法第一百九十三條第一項所定「增加生活上需要」之意旨（最高法院八十九年度
    台上字第一七四九號判決要旨），查原告雖因傷，由親屬代為照料日常生活，固
    係基於親情，但親屬看護所付出之勞力，並非不能評價為金錢，只因兩者身分關
    密切而免除支付義務，此種親屬基於身分關係之恩惠，自不能嘉惠於加害人，故
    由親屬看護時，雖無現實看護費之支付，但應衡量及比照僱用職業護士看護情形
    ，認被害人受有相當於親屬看護費之損害，揆諸前揭判決要旨，自得向被告請求
    賠償，是被告抗辯親屬間看護，不得請求賠償而拒絕給付云云，於法不合，自非
    可採。
  2.又查，原告主張看護期間為二個月乙節，經本院函詢奇美醫院關於原告手術住院
    期間及返家期間之看護情形，經該院函覆：「原告共住院八日、住院期間需要二
    十四小時看護。出院二週後，依其（即原告）病況及年紀，正常而言應不需人二
    十四小時看護，但部分看護照顧時間可至三個月柺杖不使用為止」等語，有前揭
    病情摘要附卷可證（本院卷第七二、九二頁），又參以醫院聘僱看護全日（二十
    四小時），其職責為身體照顧（包括清潔、翻身、餵食、更換床單）、安全照顧
    、觀察點滴、紀錄等工作等，準此，原告於住院期間，因甫施行開放式復位及骨
    髓內釘置入手術後，需相當醫療復原行為，如施打點滴之觀察、清潔、如廁等身
    體照顧、行動安全照料等均需專人看護，應堪以全日二十四小時之看護為必要，
    而吃院後二週內，依前揭奇美醫院函覆：出院後二週後始不需二十四小時看護等
    語可考，則參酌專業醫師之評估意見，足見原告於出院後二週內復原期間，仍須
    專人二十四小時看護甚明，是以，原告得請求二十四小時全日看護之期間計為二
    十二日（即住院期間八日及出院後十四日）；至出院二週後，依前揭醫師評估意
    見，僅需部分看護，再參以原告自承出院後，其父僅負責原告洗澡、如廁及其他
    需攙扶協助等事項，出院後二週並回復上課，益徵原告於出院二週後，亦不需專
    人二十四小時看護，應可認定，惟依醫師之建議仍須部分看護，則斟之原告因本
    件傷害而受有左脛腓骨骨折，致行動上有所不便，是以平日生活上看護工作，應
    在於協助其完成，彌補其行動不便之處，故每日上下學之接送（一趟約五十分鐘
    ），每日洗澡、如廁，其他需要他人攙扶協助等事項，合計約五個小時應已足夠
    ，準此計算，原告主張其父乙○○看護期間二個月，扣除全日二十四小時看護期
    間二十二日，其餘三十八日，每日僅需看護五小時，實際看護時間共計為一百九
    十小時【計算式：38日×5小時＝190小時】。
  3.再參以目前國內病患家庭僱傭看護之支出為每小時一百元予以核計，此有臺南市
    住院病患家事服務業職業工會於九十一年時一月十三日，以九二南市住工總字第
    三一號函覆可按，則原告主張因傷而無法自行起居，由其父親乙○○看護，以每
    月六萬元（即每日二千元）計算其看護費用，並未逾上開職業工會每日二千四百
    元之金額，應可採取，準此計算，原告請求之看護費用合計為伍萬九千八百三十
    三元【計算式：（22日×2000元）＋（190小時/24×2000元）＝44000＋15833＝
    59833元，元以下四捨五入】，從而，原告請求被告給付看護費五萬九千八百三
    十三元部分，洵屬有據，應予准許，至逾越上開範圍者，則為無理由。
  4.至被告抗辯看護行情應依僱用外籍看護工之薪資約每月一萬八千三百元云云，查
    原告所受之傷害是否得申請外籍看護工以為看護，以及看護工之薪資究為何，並
    未提出相關事證以實其說，況原告於本件交通事故發生致受有左脛腓骨骨折之傷
    害，當日立即送醫手術，僅於住院期間及出院後二週內需二十四小時看護，出院
    二週後部分看護已足，且依前揭醫師評估意見所需看護期間約僅三個月，倘再申
    請外籍看護亦緩不濟急，是被告此部分抗辯顯不可採。
  (三)精神慰藉金部分：
  1.按慰藉金之賠償以人格權遭受侵害，使精神上受有痛苦為必要，至其核給之標準
    固與財產上損害之計算不同，惟非不可斟酌雙方身分、資力與加害程度，及其他
    各種情形核定相當之數額（最高法院五十一年台上字第二二三號判例參照）。本
    件原告因受被告不法侵害身體，致受有傷害，據以請求精神慰藉金，於法並無不
    合。
  2.本院另參酌原告目前高中畢業，目前在等服役，無工作，而被告之教育程度為國
    小畢業，於九德清潔公司擔任清潔工，已結婚並育有三名子女，每日收入約七百
    五十元等情，業經兩造於本院審理時所自陳（本院卷第十五頁），且互不爭執，
    均堪信實。另被告名下並無不動產，九十年度之薪資所得為十七萬九千三百七十
    九元，利息所得為一千四百八十七元，原告則無任何財產乙節，此有財政部財稅
    資料中心九十一年十二月十三日，以資五字第九一二二三０九三號函檢送兩造之
    歸戶財產查詢清單附卷（本院卷第四七至六七頁）可參，本院審酌上開兩造之身
    分、地位、經濟能力，及原告因本件交通事故受有左脛腓骨骨折，需十個月以上
    之復原時間，又因受傷後活動程度受限，致原告左腳小腿目前有「失用性小腿肌
    萎縮」之情形，需經復健方得漸漸從事激烈運動，雖原告所受之傷害不致於終身
    風濕及終身殘廢之可能，此有前揭奇美醫院出具之病情摘要可為佐證（本院卷第
    七二、九二頁），然其身體所受之傷害程度仍屬不輕，並徵之被告於肇事時所駕
    駛之豐田牌ＣＡＭＲＹ自小客車，乃其夫所有之進口轎車，價值不菲，有現場照
    片數幀在卷可憑（警卷第八至九頁），被告亦未於本件交通事故中受有任何身體
    傷害，於肇事後，卻一再矯詞抗辯係原告騎乘機車撞及其所駕駛之自小客車，不
    願與原告和解，且本件交通事故乃於九十年一月二十六日發生，被告遲至九十二
    年間本院審理時，方代被告申請強制責任保險之傷害給付，此有被告九十二年二
    月十三日提出之統一安聯產物保險領款簽收單一份附卷可按（本院卷第八四至八
    五頁），足徵被告秉性不甚厚道，及原告於本件交通事故發生後受有身體傷害造
    成精神上之痛苦，於求償過程中所受之身心煎熬，對其精神上傷害甚重等一切情
    狀，認原告主張其因之受有精神上之損害六十一萬元者，在二十五萬元範圍內，
    於法並無不合，應予准許外，逾上開金額之請求，即屬無據，應予駁回。
  (四)綜上，本件原告請求被告賠償之損害中，就醫藥費用八千零三十四元、看護費用
    五萬九千八百三十三元及精神慰藉金二十五萬元，合計共三十一萬七千八百六十
    七元部分，自屬有理由。
六、第按損害之發生或擴大，被害人與有過失者，法院得減輕賠償金額，或免除之，
    民法第二百十七條第一項定有明文；又非財產上之損害，被害人對於損害之發生
    或擴大，與有過失者，因民法第二百十七條既未將之除外，依公平之原則，自應
    一體適用。經查本件車禍係因被告乃支線道車，行經無號誌之四交岔路口時，支
    線道車理應暫停讓幹道車先行，並應隨時注意採取停車之準備，認為安全後方得
    續行，而依當時客觀情況並無不能注意之情事，竟疏未注意以致肇事，而具有過
    失，已如前述。惟原告乃幹道車輛，沿同安路慢車道由南往北方向行駛，行經同
    安路與同安路三四七巷交會處之無號誌交岔路口時，未減速慢行及注意車前狀況
    ，致與原告駕駛之自小客車發生事故，於車道上留有六點四公尺之煞車痕，而依
    被告駕駛之系爭自小客車停止之位置，已通過交岔路口中心線一點九公尺，車頭
    已進入慢車道，此有前揭道路交通事故調查報告表等情，足徵原告於六點四公尺
    前即發現被告所駕駛之車輛，倘其行經無號誌交岔路口減速慢行，應不致於本件
    交通事故之發生，另經本院囑託鑑定，鑑定結果亦認：「二、甲○○（即原告）
    無照駕駛輕機車，行經無號誌岔路口，未減速慢行，未注意車前狀況，為肇事次
    因」等語，此有前揭臺灣省臺南區車輛行車事故鑑定委員會之鑑定意見書在卷可
    參，故原告之於本件交通事故之發生與有過失，至為明確，被上抗辯本件應有過
    失相抵原則之適用，即無不合。本院審酌被告駕駛系爭自小客車行經同安路與同
    安路三四七巷交岔口時，未依前開規定暫停讓幹線道車先行，就本件交通事故之
    發生應負六成之過失比例，而原告行經前揭交岔路口，未減速慢行，復未注意車
    前狀況，應負四成之過失責任，方屬公允，爰依前揭過失相抵之原則，減輕被告
    四成之賠償責任，依此計算，本件被告應賠償金額為十九萬零七百二十元【計算
    式：317867×0.6＝190720，元以下四捨五入】之範圍內，為有理由。
七、末按保險人依本法規定給付之保險金，視為加害人或被保險人損害賠償金額之一
    部分，加害人或被保險人受賠償請求時，得扣除之，強制汽車責任保險法第三十
    條定有明文。查本卷原告業已領取強制汽車責任保險金六千七百六十四元，有被
    告提出之前揭統一安聯產物保險領款簽單收一紙可資為憑（本院卷第八四頁），
    復為兩造所不爭執，揆諸前揭法條規定，原告所得請求之損害賠償金額自應扣除
    已領取保險金，則原告所得請求之金額為元【計算式：000000-0000＝183956元
    】。
八、綜上所述，原告本於侵權行為之損害賠償請求權，請求被告應給付醫療費用八千
    零三十四元、看護費用五萬九千八百三十三元、精神慰撫金二十五萬元，合計共
    三十一萬七千八百六十七元，經依過失相抵原則減輕後之金額為十九萬零七百二
    十元，再扣除原告已領取之強制汽車責任保險金六千七百六十四元，於十八萬三
    千九百五十六元及自起訴狀繕本送達之翌日（即九十一年十一月五日）起至清償
    日止，按週年利率百分之五計算之法定利息範圍內，為有理由，應予准許。至逾
    此部分所為損害之請求，為無理由，應予駁回。
九、本件待證事實已臻明確，兩造其餘之攻擊防禦方法及舉證，於判決結果已不生影
    響，爰不一一詳為論述，附此敘明。
十、本件原告勝訴部分，陳明願供擔保請准宣告假執行，核無不合，爰酌定相當之擔
    保金額，予以准許。至原告敗訴部分，其假執行之聲請失所附麗，應予駁回。
十一、據上論結，本件原告之訴為一部有理由、一部無理由，依民事訴訟法第七十九
      條但書、第三百九十條第二項，判決如主文。
中      華      民      國    九十二    年      四      月    二十二    日
                            臺灣臺南地方法院民事第二庭
~B審判長法官  蔡美美
~B法      官  吳坤芳
~B法      官  黃欣怡
右為正本係照原本作成
如對本判決上訴，須於判決送達後廿日內向本院提出上訴狀
中      華      民      國    九十二    年      四      月    二十四    日
~B法院書記官  陳靜娟


司法院資訊處製作；財團法人民間司法改革基金會備份。
